臺灣彰化地方法院刑事判決
110年度訴字第603號
公  訴  人  臺灣彰化地方檢察署檢察官
被      告  陳柏宇


選任辯護人  張淑琪律師
上列被告因違反毒品危害防制條例案件，經檢察官提起公訴（11
0年度偵字第2953號），本院判決如下：
    主  文
甲○○犯如附表二所示之罪，各處如附表二所示之刑及沒收。應
執行有期徒刑陸年陸月。
    犯罪事實
一、甲○○明知甲基安非他命係毒品危害防制條例第2 條第2 項第
    2 款所定之第二級毒品，依法不得非法販賣或持有。又知悉
    4-甲基甲基卡西酮（4-MMC）、甲基-N,N-二甲基卡西酮（Me
    thyl-N,N-Dimethylcathinone）、硝甲西泮（Nimetazepam
    ）為毒品危害防制條例第2條第2項第3款明定之第三級毒品
    ；硝西泮（Nitrazepam）為同法第2條第2項第4款之第四級
    毒品，且預見所取得之毒品咖啡包內可能遭任意添加而混合
    含有前述第三、四級毒品成分，不得非法販賣或持有，竟意
    圖營利，販賣第二級毒品，及基於縱其販賣之毒品咖啡包係
    混合2種以上之第三、四級毒品，亦不違背其本意之不確定
    故意，於附表一所示時間，在附表一所示地點，以附表一所
    示方式、對價，販賣附表一所示第二級毒品與第三、四級毒
    品予附表一所示之王少秋、洪晟瑋、章佩倫等人。嗣因甲○○
    所使用之門號0000000000號行動電話早為警依法實施通訊監
    察而查獲，並扣得甲○○上開門號行動電話（廠牌：SAMSUNG
    ，含門號0000000000號SIM卡1張）1支。
二、案經彰化縣警察局彰化分局報告臺灣彰化地方檢察署檢察官
　　偵查起訴。　
    理  由
一、本案檢察官、被告及辯護人對於本判決所引用之下列各項供
    述證據（含書面陳述）之證據能力，於本院準備程序時，均
    表示無意見，且於本院言詞辯論終結前，亦均未聲明異議，
    本院斟酌下列供述證據作成時之情況，並無違法不當情事，
    且認為以之作為證據應屬適當，依刑事訴訟法第159 條之5
    之規定，得作為證據。至以下所引用之非供述證據，均非人
    對現場情形之言詞描述本身，自無傳聞法則之適用，且經本
    院依法踐行調查證據程序，亦查無依法應予排除證據能力之
    情形，故亦得作為證據。
二、訊據被告甲○○坦承前揭犯行，核與證人即購毒者王少秋、洪
    晟瑋、章佩倫等人之證述情節相符，並有後列各項證據可資
    佐證，被告之自白核與事實相符。該證據分列如下：
　㈠包裝袋外觀為「迷彩（或乳牛斑）」紋之摻有第三級毒品「4
    -甲基甲基卡西酮、甲基-N﹐N-二甲基卡西酮、硝甲西泮」及
    第四級毒品「硝西泮」成分新興毒品咖啡包照片（證明：附
    表一所示被告販賣第三、四級毒品予證人洪晟瑋）。
　㈡包裝袋外觀為「白色底、金色小天使圖案」之摻有第三級毒
    品「4-甲基甲基卡西酮」及第四級毒品「硝西泮」成分之新
    興毒品咖啡包照片（證明：附表一所示被告販賣第三、四級
    毒品予證人章佩倫）。
  ㈢包裝袋外觀為「白色底、紅色獅頭圖案」之摻有第三級毒品
    「4-甲基甲基卡西酮、甲基-N﹐N-二甲基卡西酮」及第四級
    毒品「硝西泮」成分之新興毒品咖啡包照片（證明：附表一
    所示被告販賣第三、四級毒品予證人章佩倫）。
  ㈣彰化縣警察局彰化分局指認犯罪嫌疑人紀錄表。
  ㈤本院109年聲監字第389號，以及同年聲監續字第791、886、9
    54、1040號等通訊監察書暨各監察書附表。
  ㈥門號0000000000號行動電話（預付型，申辦人為郭昌霖，持
    用人為被告甲○○）之通聯調閱查詢單。
  ㈦門號0000000000號行動電話（申辦及持用人為證人王少秋）
    、門號0000000000號行動電話（申辦及持用人為證人洪晟瑋
    ）、門號0000000000號行動電話（申辦及持用人為證人章佩
    倫之通聯調閱查詢單。
  ㈧附表一編號1所示販賣第二級毒品予證人王少秋：有門號0000
    000000（被告甲○○持用）、0000000000（證人王少秋持用）
    號行動電話於109年7月22日19時21分30秒許至同日20時48分
    17秒許間之通訊監察譯文，以及員警蒐證照片（即彰化縣○○
    市○○路0段000號建物監視器影像截取畫面）。
  ㈨附表一編號2所示販賣第三、四級毒品予證人洪晟瑋：有門號
    0000000000（被告甲○○持用）、0000000000（證人洪晟瑋持
    用）號行動電話於109年8月25日23時19分40秒許至同日23時
    40分47秒許間之通訊監察譯文，以及員警蒐證照片（即彰化
    縣彰化市建國北路與泰和路1段路口監視器影像截取畫面）
    。
  ㈩附表一編號3所示販賣第三、四級毒品予證人洪晟瑋：有門號
    0000000000（被告甲○○持用）、0000000000（證人洪晟瑋持
    用）號行動電話於109年9月16日18時33分2秒許至同日20時6
    分12秒許間之通訊監察譯文。
  附表一編號4所示販賣第三、四級毒品予證人洪晟瑋：有門號
    0000000000（被告甲○○持用）、0000000000（證人洪晟瑋持
    用）號行動電話於109年9月25日22時39分19秒許至同日23時
    35分1秒許間之通訊監察譯文。
  附表一編號5所示販賣第三、四級毒品予證人洪晟瑋：有門號
    0000000000（被告甲○○持用）、0000000000（證人洪晟瑋持
    用）號行動電話於109年9月27日8時22分55秒許至同日18時3
    4分43秒許間之通訊監察譯文。
  附表一編號6所示販賣第三、四級毒品予證人洪晟瑋：有門號
    0000000000（被告甲○○持用）、0000000000（證人洪晟瑋持
    用）號行動電話於109年10月10日19時16分27秒許至同年月1
    1日0時10分39秒許間之通訊監察譯文。
  附表一編號7所示販賣第三、四級毒品予證人章佩倫：有門號
    0000000000（被告甲○○持用）、0000000000（證人章佩倫持
    用）號行動電話於109年9月3日0時21分8秒許至同日2時12分
    8秒許間之通訊監察譯文。
  附表一編號8所示販賣第三、四級毒品予證人章佩倫：有門號
    0000000000（被告甲○○持用）、0000000000（證人章佩倫持
    用）號行動電話於109年9月12日19時20分許至同日19時45分
    21秒許間之通訊監察譯文。
  附表一編號9所示販賣第三、四級毒品予證人章佩倫：有門號
    0000000000（被告甲○○持用）、0000000000（證人章佩倫持
    用）號行動電話於109年9月13日5時14分44秒許至同日5時16
    分52秒許間之通訊監察譯文。
  附表一編號10所示販賣第三、四級毒品予證人章佩倫：有門
    號0000000000（被告甲○○持用）、0000000000（證人章佩倫
    持用）號行動電話於109年9月13日21時39分26秒許至同日21
    時59分36秒許間之通訊監察譯文，以及中華郵政股份有限公
    司彰化市仔尾郵局000-00000000000000號帳戶基本資料與客
    戶歷史交易清單。
  附表一編號11所示販賣第三、四級毒品予證人章佩倫：有門
    號0000000000（被告甲○○持用）、0000000000（證人章佩倫
    持用）號行動電話於109年10月2日20時26分50秒許至同日22
    時55分37秒許間之通訊監察譯文。
  附表一編號12所示販賣第三、四級毒品予證人章佩倫：有門
    號0000000000（被告甲○○持用）、0000000000（證人章佩倫
    持用）號行動電話於109年10月10日19時59分49秒許至同日2
    1時3分25秒許間之通訊監察譯文。
  附表一編號13所示販賣第三、四級毒品予證人章佩倫：有門
    號0000000000（被告甲○○持用）、0000000000（證人章佩倫
    持用）號行動電話於109年10月18日21時44分36秒許及同日2
    2時11分33秒許之通訊監察譯文。
  被告甲○○行動電話通聯紀錄表、彰化縣○○市○○路0段000號建
    物及其對街之「固定客」檳榔攤、彰化縣○○市○○路0段000號
    統一超商「締寶」門市之Google地圖。
  扣案之SAMSUNG牌行動電話機（門號0000000000，含SIM卡1張
    ）1支。
三、被告雖稱其認為咖啡包裡只有一種東西（指毒品），辯護人
    亦為被告辯護稱：被告不清楚毒品的成分云云。惟依上開所
    列編號㈠、㈡、㈢證據所示均係同一包裝內摻雜調合有2種以上
    之第三、四級毒品，有卷附之咖啡包外觀及其內成分資料可
    憑（見110年度偵字第2953號卷第91頁、110年度偵字第2953
    號卷第233、235頁及第103-105頁證人章佩倫證述）。且衡
    諸近來混合毒品之型態日益繁多，常見將各種毒品混入其他
    物質偽裝，例如以咖啡包、糖果包、果汁包等型態，包裝混
    合而成新興毒品，並流竄、濫用，此經新聞媒體廣為報導，
    當為一般民眾所週知之事實。又因混合毒品之成分複雜，施
    用後所造成之危險性及致死率高於施用單一種類，政府為加
    強遏止混合毒品之擴散，於109年1月15日修正、同年7月15
    日施行之毒品危害防制條例第9條第3項，將混合毒品之犯罪
    行為，適用其中最高級別毒品之法定刑，並加重其刑至二分
    之一。被告於案發時已成年，且為智識正常、具社會經驗之
    人，其對上開社會情況當可知悉。此外，被告並自承其自10
    9年8月開始有施用毒品咖啡包之經驗（見本院卷第163頁）
    ，以被告自身施用過毒品咖啡包之經驗，對其所持有、欲加
    以販售之毒品咖啡包之成分來源不明，常混合二種以上毒品
    等情，應有所預見；其已預見本案咖啡包可能混合二種以上
    之毒品成分，仍為一己私利決意將之出售，可認被告就其欲
    販賣之咖啡包內含第三、四級毒品，且係販賣混合二種以上
    毒品之咖啡包乙情，有所容認，從而被告以前詞空言否認不
    知道咖啡包內有混合第四級毒品等二種以上毒品之成分云云
    ，尚不足取，其係基於販賣第三、四級毒品而混合二種以上
    毒品之不確定故意，販賣混合前述第三級、第四級毒品成分
    之本案咖啡包，亦臻明確。
四、按販賣毒品之所謂販賣行為，係行為人基於營利之目的，而
    販入或賣出毒品而言。販賣毒品者，其主觀上須有營利之意
    圖，且客觀上有販賣之行為，即足構成，至於實際上是否已
    經獲利，則非所問。而販賣毒品既係違法行為，非可公然為
    之，亦無公定價格，係可任意分裝增減份量，且每次買賣之
    價格、數量，亦隨時依雙方之關係深淺、資力、需求量、對
    行情之認知、來源是否充裕、查緝是否嚴緊、購買者被查獲
    時供述購買對象之可能風險之評估等因素，而異其標準，機
    動調整，非可一概論之。經查，被告販賣毒品，可以賺取幾
    包的錢或施用的量，業經其於本院準備程序及審理時供明在
    卷，足見被告主觀上係基於營利之意圖而為販賣毒品之行為
    至明。
五、綜上所述，本案事證明確，被告上開犯行均堪認定，均應依
    法論科。
六、論罪科刑
  ㈠按甲基安非他命；4-甲基甲基卡西酮（4-MMC）、甲基-N,N-
    二甲基卡西酮（Methyl-N,N-Dimethylcathinone）、硝甲西
    泮（Nimetazepam）；硝西泮（Nitrazepam）分別為毒品危
    害防制條例第2條第2項第2、3、4款明定之第二、三、四級
    毒品。次按毒品危害防制條例於109年1月15日修正增定第9
    條第3項規定「犯前5條之罪而混合二種以上之毒品者，適用
    其中最高級別毒品之法定刑，並加重其刑至2分之1」，並於
    同年7月15日施行。該新增規定，將混合毒品行為依最高級
    別毒品之法定刑加重處罰，主要係以目前毒品查緝實務，施
    用混合毒品之型態日益繁多，且因混合毒品之成分複雜，施
    用後所造成之危險性及致死率均高於施用單一種類者，為加
    強遏止混合毒品之擴散，故予加重其刑。顯然立法者認為在
    行為人混合多種毒品而成新興毒品之情形時，由於產生之新
    興毒品效用更強或更便於施用（如以錠劑或咖啡包等），施
    用者往往在無知情況下濫行使用，更易造成毒品之擴散，並
    增加使用者之危險性，故應針對此等混合型態之新興毒品製
    造、運輸、販賣等行為加重刑責，以遏止混合型新興毒品之
    氾濫。又由該新增規定於立法理由中已敘明：「本條第3項
    所稱之混合，係指將二種以上之毒品摻雜調合，無從區分而
    言（如置於同一包裝）。依目前毒品查緝實務，施用混合毒
    品之型態日益繁多，且因混合毒品之成分複雜，施用後所造
    成之危險性及致死率均高於施用單一種類者，為加強遏止混
    合毒品之擴散，爰增訂第3項，……另本項係屬分則之加重，
    為另一獨立之犯罪型態，如其混合二種以上毒品屬不同級別
    ，應依最高級別毒品所定之法定刑，並加重其刑至二分之一
    ，例如販賣混合第三級及第四級毒品者，依販賣第三級毒品
    之法定刑處斷，並加重其刑至二分之一；如屬同一級別者，
    因無從比較高低級別，則依各該級別毒品所定之法定刑，加
    重其刑至二分之一」等語，可知立法者係將犯毒品危害防制
    條例第4條至第8條之罪而有混合二種以上毒品之情形，予以
    結合成另一獨立犯罪類型，以與單一種類毒品之犯罪類型區
    別，並予以加重其刑，屬「刑法分則之加重」。經查，被告
    本案所販賣如附表一編號2至編號13所示毒品咖啡包，既係
    混合2種以上之第三、四級毒品，摻雜調合，無從區分，自
    有該條規定之適用。
  ㈡是核被告就犯罪事實欄之附表一編號1所為，係犯毒品危害
    防制條例第4 條第2 項之販賣第二級毒品罪；就犯罪事實欄
    之附表一編號2至編號13所為，均係犯毒品危害防制條例第
    9條第3項、第4條第3項、第4項之販賣第三級毒品而混合二
    種以上毒品罪。又毒品危害防制條例第9條第3項係對混合2
    種以上毒品之特殊要件予以加重處罰，乃就犯罪類型變更之
    個別犯罪行為予以加重，自屬刑法分則加重之性質，為另一
    獨立之犯罪型態，公訴意旨認被告係犯毒品危害防制條例第
    4條第3項之販賣第三級毒品罪，容有未洽，惟起訴書之犯罪
    事實已載明被告販賣本案咖啡包之事實，復經本院當庭告知
    被告變更後之所犯罪名（本院卷第155頁），並予被告及辯
    護人就此表示意見及辯論，已無礙其等訴訟防禦權之行使，
    爰依法變更起訴之法條。
　㈢又被告持有第二級毒品之低度行為，為販賣之高度行為所吸
    收，不另論罪。至被告持有第三、四級毒品之低度行為，不
    能證明其純質淨重已達20公克以上，未可遽認其持有第三、
    四級毒品成立犯罪，故無販賣之高度行為吸收持有之低度行
    為可言。
　㈣被告就犯罪事實欄之附表一所犯上開13罪，犯意各別，行為
    互殊，應予分論併罰。
  ㈤被告販賣如附表一編號2至13所示犯行，係販賣第三級毒品而
    混合二種以上之毒品，應依毒品危害防制條例第9條第3項之
    規定，除適用其中最高級別即販賣第三級毒品之法定刑外，
    並依法加重其刑。
　㈥再按毒品危害防制條例第17條第2項規定：「犯第4條至第8條
    之罪於偵查及歷次審判中均自白者，減輕其刑」，係指偵查
    及審判中均有自白犯罪而言，目的乃為使案件儘速確定，鼓
    勵被告早日自新，並節省司法資源。查被告於歷次警詢、偵
    查及本院審判時，就其所犯販賣第二級毒品及販賣第三級毒
    品之犯行，均自白坦承不諱，有各該筆錄在卷可佐。其中就
    附表一編號2至13號之犯行，被告自始坦承有販賣毒品咖啡
    包之事實，應認已自白該等犯行，雖其販賣咖啡包所為係犯
    毒品危害防制條例第9條第3項、第4條第3項、第4項之販賣
    第三級毒品而混合二種以上毒品罪，然依上開自白犯罪減輕
    之立法意旨，此販賣第三級毒品而混合二種以上毒品咖啡包
    之罪部分仍應有毒品危害防制條例第17條第2項之適用。是
    本件被告所犯之販賣第二級毒品罪及販賣第三級毒品而混合
    二種以上之毒品罪，均應有毒品危害防制條例第17條第2項
    規定之適用，各予以減輕其刑。
　㈦另按毒品危害防制條例第17條第1 項規定所稱「供出毒品來
    源，因而查獲其他正犯或共犯者」，係指犯罪行為人供出毒
    品來源之對向性正犯，或與其具有共同正犯、共犯（教唆犯
    、幫助犯）關係之毒品由來之人的相關資料，諸如其前手或
    共同正犯、共犯之姓名、年籍、住居所或其他足資辨別之特
    徵等項，使調查或偵查犯罪之公務員得據以對之發動調查或
    偵查程序，並因此而確實查獲其人、其犯行者，始足該當。
    查被告供述毒品上游係「邱宇戰」前，警察機關人員即已發
    現被告販毒事證並聲請通訊監察蒐集證據，及被告違反毒品
    危害防制條例案件，經司法警察機關依法實施通訊監察後，
    依監察結果，發現被告之毒品來源為邱宇戰，有彰化縣警察
    局彰化分局111年11月12日彰警分偵字第1100052397號函、
    臺灣彰化地方檢察署11年11月19日彰檢秀信110偵6329字第1
    109044377號函附卷供參(見本院卷第99、107頁) 。是本案
    並無因被告供出毒品來源，因而查獲其他正犯或共犯之情形
    ，自無從依毒品危害防制條例第17條第1 項之規定減輕或免
    除其刑，附此敘明。辯護人為被告辯護稱有供出毒品來源之
    適用，似有未當。
　㈧至辯護人雖以被告販賣第二級毒品次數只有1次，且交易金額
    不高，犯罪行為剛好在109年7月22日修法不久，本案有情輕
    法重之情，請求從輕量刑等語。然查，刑法第59條規定之酌
    量減輕其刑，必須犯罪另有特殊之原因與環境，在客觀上足
    以引起一般同情，認為即使予以宣告法定最低度刑，猶嫌過
    重者，始有其適用。本院衡酌被告前述販賣第二級毒品之犯
    行，有毒品危害防制條例第17條第2項減刑事由之適用，已
    如前述，則適用上開規定減輕其刑後，其所犯上開犯行，刑
    度相較原本之法定刑，已減輕甚多；再衡以販賣毒品犯行對
    於毒品施用來源之提供大有助益，影響所及，非僅多數人之
    生命、身體將可能受其侵害，國家、社會之法益亦不能豁免
    ，危害甚鉅，當非個人一己之生命、身體法益所可比擬，是
    綜觀其前開犯行之情節與其法定刑兩相權衡，並無情輕法重
    或刑罰過苛之情，就被告上開犯行，尚無從依刑法第59條規
    定酌量減輕其刑，併予說明。
　㈨爰審酌被告：除本案外，僅前有1次觀察勒戒，有臺灣高等法
    院前案紀錄表1份在卷可查；無視於毒品氾濫對國人身心與
    社會風氣、治安之極大負面影響，殘害自身及他人身心健康
    至鉅，販賣第二級毒品、販賣第三級毒品而混合二種以上毒
    品罪，嚴重危害社會秩序；自承教育程度為高職畢業、沒有
    專門技術或證照，目前離婚，有2個小孩，分別為國小六、
    四年級，小孩與前妻同住，自己則與父母同住，目前在家上
    班，月收入約新臺幣3萬元，除日常生活開銷外，尚需負擔
    小孩相關費用等生活狀況，並兼衡被告就各次販賣毒品數量
    暨販賣毒品所獲得之利益，犯後知錯並坦承犯行，態度尚可
    等一切情狀，分別處量如附表二所示之刑，並定其應執行刑
    如主文所示。
　㈨沒收部分：
  ⒈按毒品危害防制條例第19條第1 項規定：「犯第4 條至第9條
    、第12條、第13條或第14條第1 項、第2 項之罪者，其供犯
    罪所用之物，不問屬於犯罪行為人與否，均沒收之。」；又
    販賣毒品所得，非屬毒品危害防制條例第19條所規定沒收之
    範疇，自應依刑法第38條之1 第1 項前段之規定處理，且若
    全部或一部不能沒收或不宜執行沒收時，依刑法第38條之1 
    第3 項之規定，追徵其價額，且依刑法第38條之1 之立法意
    旨，基於澈底剝奪犯罪所得，以根絕犯罪誘因，不問成本、
    利潤，均應沒收，先予敘明。　
　⒉被告因如附表一所示販賣第二級毒品、販賣第三級毒品而混
    合二種以上毒品所得之價金各如附表二犯罪所得欄所載，該
    犯罪所得並未扣案，爰依刑法第38條之1 第1 項前段規定，
    分別宣告沒收，又於上開犯罪所得全部或一部不能沒收或不
    宜執行沒收時，依刑法第38條之1 第3 項之規定，均追徵其
    價額。
　⒊扣案之SAMSUNG牌行動電話（含門號0000000000號SIM卡1張）
    1支，係被告使用與附表一之購毒者聯絡所用，為被告所坦
    承，並有如所示之證據可為佐證，依毒品危害防制條例第19
    條第1 項之規定，不問屬於犯罪行為人與否，於其所犯罪刑
    項下宣告沒收。　
據上論斷，應依刑事訴訟法第299 條第1 項前段、第300條，判
決如主文。
本案經檢察官王元郁提起公訴，檢察官林士富到庭執行職務。
中　　華　　民　　國　　111 　年　　3 　　月　　31　　日
                  刑事第五庭    審判長法官  周淡怡
                                法      官  吳芙如
                                法      官  李淑惠　　　
以上正本證明與原本無異。
如不服本判決應於收受判決後20日內向本院提出上訴書狀，並應
敘述具體理由。其未敘述上訴理由者，應於上訴期間屆滿後20日
內向本院補提理由書( 均須按他造當事人之人數附繕本) 「切勿
逕送上級法院」。
中　　華　　民　　國　　111 　年　　3 　　月　　31　　日
                               書  記  官  黃國源　　　　　　　　　　
 附表一：      
編號 購毒者 時間、地點、方式（金額：新臺幣） 1 王少秋 1.時間：民國109年7月22日20時50分許。 2.地點：彰化縣○○市○○路0段000號建物前（其對街為通訊監察譯文中所稱之「固定客」檳榔攤；前面路段有通訊監察譯文中所稱之「7-11」《即址設彰化縣○○市○○路0段000號1樓之「締寶」門市》）。 3.方式：王少秋欲向甲○○購買3000元之第二級毒品甲基安非他命，以等值「振興三倍券」付款 ，甲○○收受後先設法兌換成2500元許現金，並自行湊足3000元，再向其毒品上手購來3000元甲基安非他命，留下少許甲基安非他命自己施用，將其餘絕大部分甲基安非他命交付給王少秋，而販賣第二級毒品甲基安非他命予王少秋（通訊監察譯文監察到王少秋與甲○○談妥之價格為3000元，甲○○亦坦承價格係3000元，王少秋係以「振興三倍券」購買）。 2 洪晟瑋 1.時間：109年8月25日23時50分許。 2.地點：彰化縣彰化市建國陸橋下。 3.方式：以4000元之對價，販賣摻有第三級毒品「4-甲基甲基卡西酮、甲基-N,N-二甲基卡西酮、硝甲西泮」及第四級毒品「硝西泮」成分之新興毒品咖啡包共20包予洪晟瑋，並向洪晟瑋收取4000元價金。 3 洪晟瑋 1.時間：109年9月16日20時10分許。 2.地點：彰化縣彰化市民生地下道旁便道。 3.方式：以4000元之對價，販賣摻有第三級毒品「4-甲基甲基卡西酮、甲基-N,N-二甲基卡西酮、硝甲西泮」及第四級毒品「硝西泮」成分之新興毒品咖啡包共20包予洪晟瑋，並向洪晟瑋收取4000元價金。 4 洪晟瑋 1.時間：109年9月25日23時50分許。 2.地點：彰化縣○○市○○路0段○000號之全家便利商店彰化金馬金店（位在彰化市金馬路2段、3段與彰美路交會處）外。 3.方式：以4000元之對價，販賣摻有第三級毒品「4-甲基甲基卡西酮、甲基-N,N-二甲基卡西酮、硝甲西泮」及第四級毒品「硝西泮」成分之新興毒品咖啡包共20包予洪晟瑋，並向洪晟瑋收取4000元價金。 5 洪晟瑋 1.時間：109年9月27日18時40分許。 2.地點：彰化縣○○市○○路000巷00號甲○○住處。 3.方式：以3000元之對價，販賣摻有第三級毒品「4-甲基甲基卡西酮、甲基-N,N-二甲基卡西酮、硝甲西泮」及第四級毒品「硝西泮」成分之新興毒品咖啡包共15包予洪晟瑋，並向洪晟瑋收取3000元價金。 6 洪晟瑋 1.時間：109年10月10日23時40分許。 2.地點：彰化縣○○市○○路000巷00號甲○○住處。 3.方式：以1000元之對價，販賣摻有第三級毒品「4-甲基甲基卡西酮、甲基-N,N-二甲基卡西酮、硝甲西泮」及第四級毒品「硝西泮」成分之新興毒品咖啡包共5包予洪晟瑋，並向洪晟瑋收取1000元價金。 7 章佩倫 1.時間：109年9月3日2時12分後某時。 2.地點：彰化縣彰化市中山路、金馬路一帶之萊爾富便利商店（通訊監察譯文監察到甲○○與章佩倫約在萊爾富附近碰面）外。 3.方式：以7000元之對價，販賣摻有第三級毒品「4-甲基甲基卡西酮」及第四級毒品「硝西泮」成分之新興毒品咖啡包共20包予章佩倫，並向章佩倫收取7000元價金。 8 章佩倫 1.時間：109年9月12日19時50分許。 2.地點：彰化縣○○市○○路0段000號統一超商「締寶」門市（其對街為通訊監察譯文中所稱之「固定客」檳榔攤）旁巷弄內。 3.方式：以1250元之對價，販賣摻有第三級毒品「4-甲基甲基卡西酮」及第四級毒品「硝西泮」成分之新興毒品咖啡包共5包予章佩倫，並向章佩倫收取1250元價金。 9 章佩倫 1.時間：109年9月13日5時36分許。 2.地點：彰化縣○○市○○路0段000號統一超商「締寶」門市旁巷弄內。 3.方式：以2500元之對價，販賣摻有第三級毒品「4-甲基甲基卡西酮」及第四級毒品「硝西泮」成分之新興毒品咖啡包共10包予章佩倫，並向章佩倫收取2500元價金。 10 章佩倫 1.時間：109年9月13日22時許。 2.地點：彰化縣○○市○○路0段000號統一超商「締寶」門市旁巷弄內。 3.方式：以2400元之對價，販賣摻有第三級毒品「4-甲基甲基卡西酮」及第四級毒品「硝西泮」成分之新興毒品咖啡包共10包予章佩倫，章佩倫先於同日21時58分許將2400元價金轉帳至甲○○之中華郵政股份有限公司彰化市仔尾郵局000-00000000000000號帳戶（章佩倫於偵訊時記錯數量及金額為20包、5000元）。 11 章佩倫 1.時間：109年10月2日23時許。 2.地點：彰化縣○○市○○路0段000號統一超商「締寶」門市旁巷弄內。 3.方式：以2250元之對價，販賣摻有第三級毒品「4-甲基甲基卡西酮、甲基-N,N-二甲基卡西酮」及第四級毒品「硝西泮」成分之新興毒品咖啡包共9包予章佩倫，並向章佩倫收取2250元價金。 12 章佩倫 1.時間：109年10月10日21時5分許。 2.地點：彰化縣○○市○○路0段000號統一超商「締寶」門市旁巷弄內。 3.方式：以2500元之對價，販賣摻有第三級毒品「4-甲基甲基卡西酮、甲基-N,N-二甲基卡西酮」及第四級毒品「硝西泮」成分之新興毒品咖啡包共10包予章佩倫，並向章佩倫收取2500元價金。 13 章佩倫 1.時間：109年10月18日22時15分許。 2.地點：彰化縣○○市○○路0段000號統一超商「締寶」門市旁巷弄內。 3.方式：以2500元之對價，販賣摻有第三級毒品「4-甲基甲基卡西酮、甲基-N,N-二甲基卡西酮」及第四級毒品「硝西泮」成分之新興毒品咖啡包共10包予章佩倫，並向章佩倫收取2500元價金。 

附表二：
編號 犯罪事實 犯罪所得 所犯罪名及處罰  1 犯罪事實欄即附表一編號1 　  3000元  甲○○犯販賣第二級毒品罪，處有期徒刑伍年陸月。 扣案SAMSUNG廠牌行動電話（含門號0000000000號SIM卡壹張）壹支沒收；未扣案之犯罪所得新臺幣參仟元沒收，於全部或一部不能沒收或不宜執行沒收時，追徵其價額。  2 犯罪事實欄即附表一編號2 　  4000元  甲○○犯販賣第三級毒品而混合二種以上之毒品罪，處有期徒刑參年拾月。 扣案SAMSUNG廠牌行動電話（含門號0000000000號SIM卡壹張）壹支沒收；未扣案之犯罪所得新臺幣肆仟元沒收，於全部或一部不能沒收或不宜執行沒收時，追徵其價額。  3 犯罪事實欄即附表一編號3 　  4000元  甲○○犯販賣第三級毒品而混合二種以上之毒品罪，處有期徒刑參年拾月。 扣案SAMSUNG廠牌行動電話（含門號0000000000號SIM卡壹張）壹支沒收；未扣案之犯罪所得新臺幣肆仟元沒收，於全部或一部不能沒收或不宜執行沒收時，追徵其價額。  4 犯罪事實欄即附表一編號4 　  4000元  甲○○犯販賣第三級毒品而混合二種以上之毒品罪，處有期徒刑參年拾月。 扣案SAMSUNG廠牌行動電話（含門號0000000000號SIM卡壹張）壹支沒收；未扣案之犯罪所得新臺幣肆仟元沒收，於全部或一部不能沒收或不宜執行沒收時，追徵其價額。  5 犯罪事實欄即附表一編號5 　  3000元  甲○○犯販賣第三級毒品而混合二種以上之毒品罪，處有期徒刑參年拾月。 扣案SAMSUNG廠牌行動電話（含門號0000000000號SIM卡壹張）壹支沒收；未扣案之犯罪所得新臺幣參仟元沒收，於全部或一部不能沒收或不宜執行沒收時，追徵其價額。  6 犯罪事實欄即附表一編號6 　  1000元  甲○○犯販賣第三級毒品而混合二種以上之毒品罪，處有期徒刑參年捌月。 扣案SAMSUNG廠牌行動電話（含門號0000000000號SIM卡壹張）壹支沒收；未扣案之犯罪所得新臺幣壹仟元沒收，於全部或一部不能沒收或不宜執行沒收時，追徵其價額。  7 犯罪事實欄即附表一編號7 　  7000元  甲○○犯販賣第三級毒品而混合二種以上之毒品罪，處有期徒刑肆年肆月。 扣案SAMSUNG廠牌行動電話（含門號0000000000號SIM卡壹張）壹支沒收；未扣案之犯罪所得新臺幣柒仟元沒收，於全部或一部不能沒收或不宜執行沒收時，追徵其價額。  8 犯罪事實欄即附表一編號8 　  1250元  甲○○犯販賣第三級毒品而混合二種以上之毒品罪，處有期徒刑參年捌月。 扣案SAMSUNG廠牌行動電話（含門號0000000000號SIM卡壹張）壹支沒收；未扣案之犯罪所得新臺幣壹仟貳佰伍拾元沒收，於全部或一部不能沒收或不宜執行沒收時，追徵其價額。  9 犯罪事實欄即附表一編號9 　  2500元  甲○○犯販賣第三級毒品而混合二種以上之毒品罪，處有期徒刑參年玖月。 扣案SAMSUNG廠牌行動電話（含門號0000000000號SIM卡壹張）壹支沒收；未扣案之犯罪所得新臺幣貳仟伍佰元沒收，於全部或一部不能沒收或不宜執行沒收時，追徵其價額。  10 犯罪事實欄即附表一編號10 　  2400元  甲○○犯販賣第三級毒品而混合二種以上之毒品罪，處有期徒刑參年玖月。 扣案SAMSUNG廠牌行動電話（含門號0000000000號SIM卡壹張）壹支沒收；未扣案之犯罪所得新臺幣貳仟肆佰元沒收，於全部或一部不能沒收或不宜執行沒收時，追徵其價額。  11 犯罪事實欄即附表一編號10 　  2250元  甲○○犯販賣第三級毒品而混合二種以上之毒品罪，處有期徒刑參年玖月。 扣案SAMSUNG廠牌行動電話（含門號0000000000號SIM卡壹張）壹支沒收；未扣案之犯罪所得新臺幣貳仟貳佰伍拾元沒收，於全部或一部不能沒收或不宜執行沒收時，追徵其價額。  12 犯罪事實欄即附表一編號12 　  2500元  甲○○犯販賣第三級毒品而混合二種以上之毒品罪，處有期徒刑參年玖月。 扣案SAMSUNG廠牌行動電話（含門號0000000000號SIM卡壹張）壹支沒收；未扣案之犯罪所得新臺幣貳仟伍佰元沒收，於全部或一部不能沒收或不宜執行沒收時，追徵其價額。  13 犯罪事實欄即附表一編號13 　  2500元  甲○○犯販賣第三級毒品而混合二種以上之毒品罪，處有期徒刑參年玖月。 扣案SAMSUNG廠牌行動電話（含門號0000000000號SIM卡壹張）壹支沒收；未扣案之犯罪所得新臺幣貳仟伍佰元沒收，於全部或一部不能沒收或不宜執行沒收時，追徵其價額。 

附錄論罪科刑法條全文：
毒品危害防制條例第4條
製造、運輸、販賣第一級毒品者，處死刑或無期徒刑；處無期徒
刑者，得併科新臺幣三千萬元以下罰金。
製造、運輸、販賣第二級毒品者，處無期徒刑或十年以上有期徒
刑，得併科新臺幣一千五百萬元以下罰金。
製造、運輸、販賣第三級毒品者，處七年以上有期徒刑，得併科
新臺幣一千萬元以下罰金。
製造、運輸、販賣第四級毒品者，處五年以上十二年以下有期徒
刑，得併科新臺幣五百萬元以下罰金。
製造、運輸、販賣專供製造或施用毒品之器具者，處一年以上七
年以下有期徒刑，得併科新臺幣一百五十萬元以下罰金。
前五項之未遂犯罰之。
毒品危害防制條例第9條
成年人對未成年人販賣毒品或犯前三條之罪者，依各該條項規定
加重其刑至二分之一。
明知為懷胎婦女而對之販賣毒品或犯前三條之罪者，亦同。
犯前五條之罪而混合二種以上之毒品者，適用其中最高級別毒品之法定刑，並加重其刑至二分之一。